【裁判字號】    90,易,532
【裁判日期】    900416
【裁判案由】    就業服務法
【裁判全文】
臺灣臺北地方法院刑事判決                            九十年度易字第五三二號
    公  訴  人  臺灣臺北地方法院檢察署檢察官
    被      告  甲○○
右列被告因違反就業服務法案件，經檢察官聲請簡易判決處刑（八十九年度偵字第二
二七六號），本院台北簡易庭認不宜以簡易判決處刑，簽請移由本院普通庭審理判決
如左：
    主  文
甲○○違反雇主不得聘僱未經許可之外國人之規定，其聘僱人數為一人，處罰金新台
幣伍萬元，如易服勞役，以銀元參佰元即新台幣玖佰元折算壹日。
    事  實
一、甲○○為台北市○○街四十八號一樓「大廣場眼鏡行」負責人，明知雇主未經許
    可，不得聘僱外國人在我國從事工作，竟自民國（下同）八十八年十月中旬某日
    起，未經許可，聘僱香港籍男子羅光宗在該眼鏡行從事驗光銷售工作，而於同年
    月二十一日下午四時十分許，在上址為警查獲。
二、經台北市政府警察局大安分局報請臺灣臺北地方法院檢察署檢察官偵查起訴。
    理  由
一、訊據被告甲○○矢口否認僱用羅光宗在上址工作，辯稱為警查獲當日，因其店員
    有事外出，故臨時請友人羅光宗幫忙看店，並未支付薪水等詞。經查：羅光宗係
    香港籍人民，持觀光護照入境台灣等情，業據羅光宗於偵查中證述屬實，又證人
    即眼鏡行員工林聖超於檢察官偵訊時證稱伊至眼鏡行工作時員工另有羅光宗，而
    被告每天都會到店裡，而十月中旬以後薪水均由被告支付等詞（偵訊筆錄第二十
    四頁參照）。被告若非雇主，何必每天至店裡？而被告自稱另有經營眼鏡行，所
    以不能每天親自在上開眼鏡行裡，而交由羅光宗負責，然薪水既由被告支付，顯
    然實際上負責人為被告無訛，被告所辯不足採信，犯行洵堪認定。
二、按外國人未經雇主申請許可，不得在中華民國境內工作，且雇主不得聘僱或留用
    未經許可或許可失效之外國人，均為八十二年五月八日公佈施行之就業服務法第
    四十二條及第五十三條第一款所明定。查被告違反上開第五十三條第一款規定，
    聘僱未經許可之外國人工作，人數為一人，應依同法第五十八條第一項前段論科
    。爰審酌被告之品行、犯罪動機、目的、手段、犯罪情節及犯後態度等一切情狀
    ，量處如主文所示之刑，並諭知易服勞役之折算標準，以資懲處。
三、據上論斷，應依刑事訴訟法第四百五十二條、第二百九十九條第一項前段、就業
    服務法第五十八條第一項前段、刑法第十一條前段、第四十二條第二項、罰金罰
    鍰提高標準條例第二條第一項，現行法規所定貨幣單位折算新台幣條例第二條，
    判決如主文。
本案經檢察官王雯德到庭執行職務
中    華    民    國      九十    年        四    月      十六    日
                                  台灣台北地方法院刑事第二庭
      法  官  曾  正  龍
右正本證明與原本無異。
如不服本判決應於送達後十日內向本院提出上訴狀。
                                      書記官  彭  自  青
中    華    民    國      九十    年        四    月     二十三   日
附錄本案論罪科刑法條全文
就業服務法第五十八條
違反第五十三條第一款、第二款或第三款規定，其聘僱或留用人數為一人者，處六月
以下有期徒刑、拘役或科或併科新台幣九萬元以下罰金；其聘僱或留用人數為二人以
上者，處三年以下有期徒刑、拘役或科或併科新台幣三十萬元以下罰金。
法人之代表人、法人或自然人之代理人、受僱人或其他從業人員，因執行業務犯前項
之罪者，除處罰其行為人外，對該法人或自然人亦科以前項之罰金。


司法院資訊處製作；財團法人民間司法改革基金會備份。
